臺灣板橋地方法院刑事判決　　　　　　 100年度訴字第1832號
公　訴　人　臺灣板橋地方法院檢察署檢察官
被　　　告　邱垂進
選任辯護人　林永頌律師
　　　　　　邱瑛琦律師
上列被告因違反槍砲彈藥刀械管制條例案件，經檢察官提起公訴
（100 年度偵字第13187 號），本院判決如下：
    主  文
邱垂進未經許可，持有空氣槍，處有期徒刑貳年，併科罰金新臺
幣拾萬元，罰金如易服勞役，以新臺幣壹仟元折算壹日。緩刑伍
年，並應向公庫支付新臺幣拾萬元。扣案之空氣槍壹支（槍枝管
制編號0000000000號）沒收之。
    事  實
一、邱垂進明知未經主管機關許可，不得持有槍砲彈藥刀械管制
    條例所管制之違禁物，竟未經許可，基於持有具殺傷力空氣
    槍之犯意，於民國100 年4 月初某日，在拍賣網站上向「北
    極熊玩具店」，以新臺幣（下同）7,000 元之價格，購買具
    殺傷力、口徑4.5mm 之空氣槍1 支（槍枝管制編號00000000
    00號）後，未經許可而持有之。嗣於100 年4 月28日18時許
    ，經警持本院核發之搜索票搜索邱垂進位於新北市○○區○
    ○街133 巷20號5 樓之住處而查獲，並扣得前開空氣槍1 支
    。
二、案經臺中市政府警察局刑事警察大隊報請臺灣板橋地方法院
    檢察署檢察官偵查起訴。
    理  由
壹、證據能力部分：
一、卷附內政部警政署刑事警察局（下稱刑事警察局）100 年5
    月13日刑鑑字第1000058916號槍彈鑑定書，屬被告以外之人
    於審判外之書面陳述，而就該書面陳述之證據能力，被告邱
    垂進及辯護人於本院準備程序中均表示無意見，且公訴人、
    被告及辯護人於本院調查證據時知有刑事訴訟法第159 條第
    1 項不得為證據之情形，均未於言詞辯論終結前聲明異議，
    視為同意作為證據，本院審酌該書面陳述作成之情形正常，
    並無何不當之情形，且與待證事實相關，認適當作為證據，
    故上開槍彈鑑定書依刑事訴訟法第159 條之5 規定，具有證
    據能力。
二、按傳聞法則乃對於被告以外之人於審判外之言詞或書面陳述
    ，亦即針對被告以外之人於審判外以言詞或書面所為之供述
    證據所為之規範。查卷附扣案物照片2 張及槍枝試射照片3
    張，乃以科學、機械之方式對於查獲或試射當時之情況所為
    忠實且正確之紀錄，性質上並非供述證據，故無傳聞法則之
    適用，又查無不得為證據之狀況，自均具有證據能力。
貳、得心證之理由：
    上揭犯罪事實，業據被告於本院審理時坦承不諱，並有空氣
    槍1 支扣案以及扣案物照片2 張、槍枝試射照片3 張（見偵
    卷第13-14 頁）附卷可稽，且扣案之上開槍枝（槍枝管制編
    號0000000000號）經送刑事警察局鑑定結果，認係口徑4.5
    mm之空氣槍，為中國大陸LISTONE 製，以彈簧帶動活塞壓縮
    氣體為發射動力，經以鉛彈測試3 次，其中鉛彈（直徑4.5
    mm、重量0.52公克）最大發射速度為189 公尺／秒，計算其
    動能為9.2 焦耳，換算其單位面積動能為57焦耳／平方公分
    ，而依日本科學警察之研究結果，彈丸單位面積動能達20焦
    耳／平方公分，則足以穿入人體皮肉層，另依刑事警察局對
    活豬作射擊測試結果，彈丸單位面積動能達24焦耳／平方公
    分，則足以穿入豬隻皮肉層，此有刑事警察局100 年5 月13
    日刑鑑字第1000058916號槍彈鑑定書1 份（見偵卷第26之1
    頁至第27頁）在卷可憑，顯見上開空氣槍所發射之金屬彈丸
    足以穿入人體皮肉層，該槍具有殺傷力，確屬槍砲彈藥刀械
    管制條例第4 條第1 項第1 款所稱之槍砲無誤。從而，被告
    自白核與事實相符，本件事證明確，其犯行洵堪認定，應予
    依法論科。
、論罪科刑部分：
一、核被告所為，係犯槍砲彈藥刀械管制條例第8 條第4 項未經
    許可持有空氣槍罪。查被告於購得上開空氣槍後，係供作在
    家中或空曠處與小孩共同射擊娛樂之用，且並無具體事證顯
    示其持以另犯他案而造成社會具體危害，有被告及其家人把
    玩射擊另不具殺傷力空氣槍之照片附卷可參，顯係思慮未周
    而涉犯本案，犯罪情節輕微，爰依槍砲彈藥刀械管制條例第
    8 條第6 項之規定減輕其刑。爰審酌被告持有前開空氣槍1
    支，對社會治安仍具有潛在之危險性，惟念其並無前科，有
    臺灣高等法院被告前案紀錄表1 份在卷可考，素行良好，於
    本院審理時已坦承犯行，態度尚佳，且未曾持該空氣槍犯罪
    ，並未造成重大之危害等一切情狀，量處如主文所示之刑，
    併科罰金10萬元，並就罰金部分諭知易服勞役之折算標準。
二、另查，被告前未曾因故意犯罪而受有期徒刑以上刑之宣告，
    有上開前案紀錄表在卷可按，其因一時失慮，致罹刑典，於
    本院審理時已坦承犯行，堪認已知悔悟，經此偵審程序及罪
    刑之宣告，當能知所警惕，信無再犯之虞，本院認所宣告之
    刑以暫不執行為適當，爰併予宣告緩刑5 年，以啟自新，並
    命被告向公庫支付10萬元（此部分得為民事強制執行名義）
    。
三、扣案之上開空氣槍1 支（槍枝管制編號0000000000號），係
    槍砲彈藥刀械管制條例第4 條第1 項第1 款所列物品，為未
    經許可不得持有之違禁物，應依刑法第38條第1 項第1 款規
    定宣告沒收。至警方於查獲本案時，固一併自被告上開住處
    內扣得彈簧2 支、鉛彈5 盒等物，惟該等物品非屬違禁物，
    亦非被告供犯本案所用、犯罪預備或因犯罪所生或所得之物
    ，爰均不予宣告沒收，附此敘明。
據上論斷，應依刑事訴訟法第299 條第1 項前段，槍砲彈藥刀械
管制條例第8 條第4 項、第6 項，刑法第11條、第42條第3 項前
段、第74條第1 項第1 款、第2 項第4 款、第38條第1 項第1 款
，判決如主文。
本案經檢察官王筱寧到庭執行職務。
中    華    民    國   100    年    12    月    30    日
                刑事第十三庭  審判長法  官  楊仲農
                                    法  官  謝梨敏
                                    法  官  楊筑婷
以上證明與原本無異。
如不服本判決，應於判決送達後10日內敘明上訴理由，向本院提
出上訴狀（應附繕本），上訴於臺灣高等法院。其未敘述上訴理
由者，應於上訴期間屆滿後20日內向本院補提理由書「切勿逕送
上級法院」。
                                    書記官  傅淑芳
中    華    民    國   100    年    12    月    30    日
附錄本案論罪科刑法條：
槍砲彈藥刀械管制條例第8條
未經許可，製造、販賣或運輸鋼筆槍、瓦斯槍、麻醉槍、獵槍、
空氣槍或第4 條第1 項第1 款所定其他可發射金屬或子彈具有殺
傷力之各式槍砲者，處無期徒刑或5 年以上有期徒刑，併科新臺
幣1000萬元以下罰金。
未經許可，轉讓、出租或出借前項所列槍枝者，處5 年以上有期
徒刑，併科新臺幣1000萬元以下罰金。
意圖供自己或他人犯罪之用，而犯前2 項之罪者，處無期徒刑或
7 年以上有期徒刑，併科新臺幣1000萬元以下罰金。
未經許可，持有、寄藏或意圖販賣而陳列第1 項所列槍枝者，處
3 年以上10年以下有期徒刑，併科新臺幣700 萬元以下罰金。
第1 項至第3 項之未遂犯罰之。
犯第1 項、第2 項或第4 項有關空氣槍之罪，其情節輕微者，得
減輕其刑。